臺灣桃園地方法院刑事判決　　　　　　　 94年度訴字第139號
公　訴　人　臺灣桃園地方法院檢察署檢察官
被　　　告　乙○○　男　24歲.
選任辯護人　林大華律師
　　　　　　林建平律師
上列被告因毒品危害防制條例案件，經檢察官提起公訴（93年度
偵字第13062 號），本院判決如下：
    主  文
乙○○共同販賣第一級毒品未遂，處有期徒刑柒年。扣案第一級
毒品海洛因壹包（淨重零點壹貳公克），沒收銷燬之；扣案毒品
海洛因包裝袋壹個（重零點貳壹公克）、號碼0000000000行動電
話壹支（不含SIM 卡），均沒收之。
    事  實
一、緣甲○○於民國93年8 月17日某時，向員警黃群臺表示欲提
    供毒品交易之線報供警方查緝，並約定在桃園縣中壢市某處
    見面，經員警黃群臺依約前往約定地點瞭解後，員警黃群臺
    遂提供現金新臺幣（下同）1,000 元，並授意甲○○使用其
    所有號碼0000000000行動電話與原即具販毒營利犯意之丁○○（未據起訴）聯繫，向丁○○佯稱欲購買第一級毒品海洛
    因1,000 元，經丁○○基於販賣第一級毒品海洛因之犯意應
    允，丁○○於電話中告知甲○○其指示乙○○前往交付毒品
    並收取價金，並可撥打乙○○所使用號碼0000000000行動電
    話與乙○○聯繫。同日12時許丁○○在桃園縣龍潭鄉○○路
    「百年大鎮」某處將備妥之第一級毒品海洛因1 包（淨重
    0.12公克，空包裝重0.21公克）交給乙○○，指示乙○○送
    往桃園縣平鎮市○○路○○段156 號「麥當勞」速食店前交
    予甲○○，並收取1,000 元，乙○○明知丁○○係販毒牟利
    之人，竟基於幫助丁○○販賣毒品海洛因之犯意而允受丁○○指示前往交付海洛因及收取價金。其後，員警黃群臺為確
    認被告將依約前往上開地點交易，乃授意甲○○連續於同日
    13時16分許、13時34分許、13時43分許、13時55分許使用號
    碼0000000000行動電話撥打號碼0000000000行動電話與乙○○聯絡，嗣於同日14時許，乙○○果依約受丁○○指示獨自
    駕駛車牌號碼G8- 2755號自用小客車將前開備妥之海洛因送
    至上址交予甲○○，並收取價金1,000 元，旋駕駛上開車輛
    離去，埋伏該處之警員見狀立即追蹤。警方於同日14時5分
    許先在上址「麥當勞」店內扣得甲○○自行提出之第一級毒
    品海洛因1 包（淨重0.12公克，空包裝重0.21公克），另於
    同日14時15分許，在桃園縣龍潭鄉○○路與大昌路口查獲乙○○，並在乙○○褲子右邊口袋內查獲1,000 元紙鈔1 張，
    及在乙○○左手上查獲號碼0000000000行動電話1 支。
二、案經桃園縣政府警察局平鎮分局報請臺灣桃園地方法院檢察
    署檢察官偵查起訴。
    理  由
甲、證據能力部分：
一、扣案之第一級毒品海洛因1 包（淨重0.12公克，空包裝重
    0.21公克）、扣案之1,000 元紙鈔1 張及號碼0000000000行
    動電話1 支，得為證據：按「搜索，經受搜索人出於自願性
    同意者，得不使用搜索票。但執行人員應出示證件，並將其
    同意之意旨記載於筆錄。」、「可為證據或得沒收之物，得
    扣押之。」刑事訴訟法第131 條之1 、第133 條第1 項定有
    明文。查扣案之1,000 元紙鈔1 張及號碼0000000000行動電
    話1 支，係員警經被告乙○○同意後對其身體及當時駕駛之
    車牌號碼G8-2755 號自用小客車執行搜索後扣押；而扣案之
    第一級毒品海洛因1 包（淨重0.12公克，空包裝重0.21公克
    ）係證人甲○○自行提出而經警扣押，有桃園縣政府警察局
    平鎮分局搜索筆錄（扣押筆錄）、扣押物品目錄表各2 份及
    同意搜索證明書1 紙附卷可稽，依前開規定，得為證據。
二、法務部調查局93年9 月13日調科壹字第080008170 號鑑定通
    知書係調查局依檢察官概括授權及囑託，針對警方送驗毒品
    之成分及重量為鑑定後所出具之書面鑑定報告，依刑事訴訟
    法第159 條第1 項之立法理由說明及第208 條第1 項規定，
    得為證據。
三、證人甲○○於警詢中之陳述，不得作為證據：證人甲○○於
    警詢所為之陳述，與在本院審理中所述不符，而其警詢中所
    述，查無較可信之特別情況，依刑事訴訟法第159 條、第
    159 條之3 規定，不得作為證據。
四、證人甲○○於偵查中之陳述，有顯不可信之情況，不得作為
    證據：證人甲○○於偵查中之陳述，業據其於本院審理中陳
    明係虛構，另參以證人即警員黃群臺於本院審理中之證詞，
    足認證人甲○○於偵查中之陳述，有顯不可信之情況，依刑
    事訴訟法第159條、第159條之1第2項規定，不得作為證據。
五、被告乙○○於警詢、偵查、本院羈押庭及本院審理中之供述
    ，與事實相符者，得為證據：被告於警詢、偵查及本院羈押
    庭之供述，被告及辯護人於本院審理中均未爭執有不正取供
    之情形，而被告之警詢供述固部分係於夜間行之，惟係經被
    告明示同意，是被告於警詢、偵查、本院羈押庭及本院審理
    中之供述，與事實相符者（與事實不符部分，詳見後述），
    得為證據。
六、號碼0000000000、0000000000行動電話雙向通聯紀錄共2 份
    ，得為證據：查上述資料於電話發（受）話時，電信公司之
    機房電腦加以紀錄後，經機械性列印所得，非為供述證據，
    故不屬傳聞證據，一併敘明。
乙、認定事實之理由：
一、訊據被告乙○○固坦承於上開時、地確有交付第一級毒品海
    洛因1 包予證人甲○○，並向證人甲○○收取現金1,000 元
    之事實，惟矢口否認有販賣毒品犯行，辯稱：當天只是幫共
    犯即證人丁○○（綽號「屁哥」）拿毒品給甲○○，車上還
    有1 個丁○○的朋友云云，辯護人為被告辯稱：被告並無營
    利意圖，充其量僅係幫助販賣毒品云云。經查：
  (一)被告係甲○○向丁○○約定購買海洛因後，受丁○○指示，
    將第一級毒品海洛因交付於甲○○，並收取現金1,000 元：
  1.員警於93年8 月17日14時5 分許在桃園縣平鎮市○○路○○
    段156 號「麥當勞」速食店內經甲○○自行提出，而扣得第
    一級毒品海洛因1 包（淨重0.12公克，空包裝重0.21公克）
    ，且該毒品經送請法務部調查局鑑驗結果，確含有第一級毒
    品海洛因成分，有該局調科壹字第080008170 號鑑定通知書
    1 紙在卷可稽；另員警於同日14時15分許在桃園縣龍潭鄉○○路與大昌路口查獲被告，並扣得1000元紙鈔1 張及號碼
    0000000000行動電話1 支等情，有該等證物扣案足憑，且為
    被告所不否認，此部分之事實自堪認定。
  2.被告於警詢中供稱：「『屁哥』（指丁○○）是93年8 月17
    日12時許在桃園縣龍潭鄉○○路百年大鎮前在我車上交給我
    的，要我送到桃園縣平鎮市○○路山仔頂的1 家麥當勞前交
    給1 個我不認識的女孩子，並向她收取1,000 元，我在約14
    時許，在桃園縣平鎮市○○路山仔頂的1 家麥當勞門口，我
    將毒品交給1 位穿淺綠色衣服的女孩子，並向那個女孩子收
    取1 張1,000 元鈔票。」、「警方提示扣案的海洛因是我交
    給1 個我不認識身穿淺綠色的女孩子，仟元鈔票1 張是我向
    該女子收取的現金所得。」、「（警方今查獲之身穿淺綠色
    之女子甲○○是否為你毒品交易對象？）是的沒錯。」、「
    （你是否知道綽號『屁哥』之男子要你送達之物品為第一級
    毒品海洛因？）知道。」等語（見偵查卷第9 頁）；於偵查
    中供稱：「（為何今天交毒品給甲○○？）『屁哥』麻煩我
    幫他送海洛因。我是今天下午2 點多在龍潭鄉○○路百年大
    鎮附近吃完飯交給我的，他交給我的時候，我知道是海洛因
    ，當時是用衛生紙包著的，他交給我時，告訴我說交給1 個
    在山仔頂麥當勞穿淺綠色衣服的女子，就是被告甲○○現在
    身上所穿的衣服。後來我開著G8-2755 的自小客車到麥當勞
    ，當時車上只有我1 個人... 我到麥當勞前... 我的右邊的
    車窗有搖下來，我就將手伸出去，手上還拿著用衛生紙包著
    的毒品。她就過來拿了，並交1,000 元給我... 『屁哥』委
    託我時，有交代要收1,000 元，我也知道那是海洛因。」等
    語（見偵查卷第28頁）；於本院羈押庭時供稱：「（為何交
    付毒品給甲○○？）『屁哥』麻煩我幫他轉交給她。我知道
    轉交的物品是毒品，『屁哥』並有交代我要向她收1,000 元
    。」等語（見本院93年度聲羈字第482 號卷第6 頁）；於本
    院審理時供稱：「（8 月17日案發當天早上你是否與證人丁○○一起在龍潭？）對。」、「（他是否在百年大鎮那邊交
    給你海洛因？）是的，之後我們就分開了。」、「（丁○○
    有無告訴你什麼？）他說有1 個女子在麥當勞那邊叫我拿毒
    品給他，也交代跟她收1,000 元。」等語（見本院94年6 月
    9 日審判筆錄第27頁）。
  3.證人甲○○於本院審理時證稱：「（是否認識在庭的被告？
    ）認識。」、「（如何認識他？）有1 個姓楊的男子叫我打
    電話給被告，因為我要找姓楊的男子拿毒品。我不認識被告
    。我是那天被告拿毒品來的時候我才看過他。我不知道那個
    姓楊的男子的真實姓名。」、「（妳說妳是因為被告曾經拿
    毒品給妳，妳才見過他，為何當天被告會拿毒品來給妳？）
    就我打電話給姓楊的，我本來是要找姓楊的買海洛因，他本
    來一開始的時候說要自己拿海洛因過來，後來他說他交代1
    個人叫那個人拿海洛因過來，錢就交給拿毒品給我的那個人
    ，接著他說他交代給被告，叫我打被告的電話找他，我與被
    告約好在山仔頂的麥當勞外面。」、「（妳有無向姓楊的男
    子稱要買多少海洛因？）有，我跟他說買1,000 元。」等語
    （見本院94年6 月9 日審判筆錄第3 、6 頁）。
  4.共犯即證人丁○○於本院審理時證稱：「（你是否認識證人
    甲○○？）認識。我只知道她叫『薇薇』。」、「（被告被
    抓當天早上你有無與被告在一起？）有。」、「（你是否知
    道乙○○與你分開之後他要去哪裡？）我記得好像是我有叫
    他去救『薇薇』，去山仔頂那邊救她。」、「（為何你會叫
    被告去救『薇薇』？）因為『薇薇』打電話給我。」、「（
    『薇薇』如何說？）我不記得了，但是我只記得『薇薇』跟
    我說她在提藥。」、「（你叫被告如何救『薇薇』？）拿東
    西去救她。」、「（拿什麼東西去救她？）海洛因。」、「
    （你有無拿海洛因請被告拿去救『薇薇』嗎？）我記得我有
    拿1 小包。」、「（拿1 小包何東西？）海洛因。」、「（
    你將那包東西交給誰？）乙○○。」、「（你在何地點將1
    小包的海洛因交給乙○○？）龍潭。詳細地點我忘了。」、
    「（你請乙○○將海洛因拿到何處交給『薇薇』？）山仔頂
    。」、「（你請乙○○將海洛因拿到山仔頂的何處交給『薇
    薇』？）麥當勞。」、「（為何你自己不拿海洛因給『薇薇
    』，而要請乙○○幫你拿海洛因給『薇薇』？）我只記得『
    薇薇』打電話來說人在難過，我本來不想要拿給她，她一直
    打電話來，我記得好像被告講說：『薇薇』這麼難過乾脆我
    拿去給她好了。」等語（見本院94年6 月9 日審判筆錄第
    16-20 頁）。
  5.佐以：被告及甲○○遭查獲後，丁○○尚使用號碼00000000
    00行動電話連續撥打甲○○使用之號碼0000000000行動電話
    多次，交代甲○○幫被告撇清，業據甲○○於本院審理中結
    證屬實（見本院94年6 月9 日審判筆錄第23頁），並有號碼
    0000000000行動電話雙向通聯紀錄1 份在卷足憑，而號碼
    0000000000行動電話係由丁○○使用，為丁○○自承，且有
    遠傳電信股份有限公司傳真該號碼持機人資料1 紙在卷可稽
    ，則由丁○○上開行為觀之，堪認其於本件涉犯情節非輕。
    至證人丙○○雖於本院審理時證稱：伊的行動電話為
    0000000000云云，惟查本件案發當時（即93年8 月17日）丙○○尚於臺灣桃園女子監獄執行中（於93年6 月17日入監執
    行，至93年9 月16日出監），業據丙○○陳明，並有臺灣高
    等法院被告前案紀錄表1 份足憑，是本件案發當日，號碼
    0000000000行動電話自非丙○○使用，一併敘明。
  6.綜上，被告上開自白核與證人甲○○、丁○○上開所述相符
    ，應與事實相符，堪予採信。而被告於93年9 月16日檢察官
    訊問及本院94年3 月18日準備程序中一度辯稱：扣案的
    1,000 元紙鈔是自己的，甲○○所交付的錢已經交給「屌志
    」了，不知道那包東西是海洛因云云，惟所辯與其上開自白
    不符，且被告於本院審理時已供明扣案1,000 元確實是甲○○交給伊的，「屌志」並不在車上等語，另參以證人甲○○
    、丁○○之證詞，足認被告前開所辯，係卸責之詞，不足採
    信。是本件被告係甲○○向丁○○約定購買海洛因後，被告
    受丁○○指示，將第一級毒品海洛因交付於甲○○，並收取
    現金1,000 元等情，應堪認定。
  7.至共犯即證人丁○○固於本院審理時證稱：將海洛因交給被
    告時，沒有交代被告向甲○○收錢云云，此為被告所否認，
    且甲○○已證述有向丁○○說要買1,000 元海洛因等語（已
    如前述），參以丁○○此部分所供涉及本身販賣海洛因之重
    罪，是丁○○有所隱瞞，以圖卸責，亦屬當然，況丁○○既
    供承海洛因係伊交給被告，要被告交給證人甲○○，則證人
    丁○○若無指示，被告如何知悉要收取1,000 元？故丁○○
    前開證詞顯與事實不符，殊無足取。
  (二)被告係單獨駕駛車牌號碼G8-2755 號自用小客車，前往桃園
    縣平鎮市○○路○○段156 號「麥當勞」速食店前，將海洛
    因交給甲○○，並收取現金1,000 元：
  1.被告於93年8 月17日檢察官訊問時供稱：伊駕駛車牌號碼
    G8-2755 號自小客車至「麥當勞」速食店，當時車上只有伊
    1 個人等語；甲○○於本院審理時證稱：被告駕駛車輛之副
    駕駛座上沒有人等語（見本院94年6 月9 日審判筆錄第8 頁
    ）；丁○○於本院審理時證稱：「（你將1 小包的海洛因交
    給乙○○的時候，乙○○的車上還有無其他人？）應該沒有
    吧。」等語（見本院94年6 月9 日審判筆錄第20頁）。是被
    告上開所述與證人甲○○、丁○○證述情節相符。
  2.被告雖辯稱：當時伊車上還有另1 個人云云，惟被告於93年
    9 月16日檢察官訊問及本院94年3 月18日準備程序時，供稱
    ：車上有伊及「屌志」2 人云云；於本院審理中改稱：「屌
    志」沒有在車內，車上確實有人，但該人與本案無關云云；
    復稱：車上還有1 個人是丁○○的朋友，主要是陪伊過去，
    怕伊會緊張；末稱：丁○○怕伊會緊張，才叫那個人跟著云
    云。是被告就其車上是否尚有他人及該人係何人等節，前後
    所述顯非一致。
  3.查被告上開所述當時車上僅係伊1 人，與證人甲○○、丁○○證述情節相符，參以：被告就其車上是否尚有他人乙節，
    本身應知之甚詳，前後所述竟不一致，且被告遭警查獲時，
    車上只有被告1 人，業據證人即警員黃群臺於本院審理時證
    述明確，並為被告不否認，是被告所辯車上有他人乙節，尚
    難逕予採信。又甲○○固曾證稱當時被告車上還有另外1 個
    人云云，惟其於本院審理時已證稱：仔細想想被告旁邊應該
    沒有人，應以審理中證述為正確（見本院94年6 月9 日審判
    筆錄第7 頁），則甲○○證稱當時被告車上還有1 人云云，
    應係記憶有誤，亦非可採。綜上，本件被告係單獨駕駛車牌
    號碼G8 -2755號自用小客車，前往上開「麥當勞」速食店前
    ，將海洛因交給甲○○等情，堪予認定。
  (三)本件係警方為查獲販毒者乃授意甲○○以電話與丁○○聯繫
    ，佯稱購買海洛因1,000 元，經丁○○應允後指示被告攜帶
    海洛因至前開地點交付予甲○○，被告於交付海洛因離去後
    ，即為埋伏警員追蹤查獲：
  1.證人甲○○於本院審理時即明確證稱：伊交給被告之1,000
    元是警員黃群臺交給伊的，伊是幫黃群臺警員抓賣毒品的人
    ，伊是使用警察的電話打給被告等語（見本院94年6 月9 日
    審判筆錄第8 、22頁）；而證人即警員黃群臺於本院審理中
    亦不否認當日確有交付1,000 元予證人甲○○，而其行動電
    話號碼為0000000000（見本院94年6 月9 日審判筆錄第11-
    13 頁）， 是扣案之現金1,000 元係員警黃群臺交給甲○○
    ，再由甲○○交給被告，且甲○○係使用號碼0000000000行
    動電話與被告聯絡等情，堪以認定。
  2.雖證人即員警黃群臺於本院審理時證稱：當天是甲○○打電
    話向其借錢1,000 元，借錢時並沒有說借錢之用意，只說要
    提供毒品線報，證人甲○○向其借電話撥打時，伊都是下車
    打電話云云（見本院94年6 月9 日審判筆錄第11、12頁），
    惟查依卷附被告所使用號碼0000000000行動電話通聯紀錄所
    示，員警黃群臺所使用號碼0000000000行動電話分別於93
    年8 月17日13時16分許、13時34分許、13時43分許、13時55
    分許均與被告上開行動電話號碼有通話情形，則依當時甲○○係使用員警黃群臺之行動電話撥打給被告之情，顯見該段
    時間內證人甲○○應係配合黃群臺行動，且參以被告於交易
    後未幾即於同日14時15分許遭查獲，距與證人甲○○最後1
    次通話不過約20分鐘（包含其間被告離去交易地點後警方追
    蹤之時間），是警方應早已在約定地點埋伏等候，則員警黃
    群臺前開證詞或係為掩飾其偵查本案方式而有所隱瞞，尚非
    可採。
  3.至證人甲○○固曾證稱：本件係伊友人「丙○○」要買毒品
    ，請伊幫忙拿毒品，1,000 元係伊代墊云云，惟經本院審理
    時借提證人丙○○到庭時，改稱：認識在庭之證人丙○○，
    但請伊拿毒品的「丙○○」不是在庭之證人丙○○云云；最
    末方坦承：「丙○○」係伊編的等語（見本院94年6 月19日
    審判筆錄第8 頁），參以前述甲○○係使用員警電話與被告
    通話之情，足認甲○○所述幫「丙○○」買毒品乙節顯係杜
    撰。
  (四)本件警方辦案方式符合憲法上比例原則，並不違法：
    按「陷害教唆」係司法警察以引誘或教唆犯罪之不正當手段
    ，使原無犯罪故意之人因而萌生犯意而實施犯罪，再進而蒐
    集其犯罪之證據或予以逮捕偵辦；縱其目的係在於查緝犯罪
    ，但其手段顯然違反憲法對於基本人權之保障，且已逾越偵
    查犯罪之必要程度，對於公共利益之維護並無意義，其因此
    等違反法定程序所取得之證據資料，應不具有證據能力，最
    高法院著有92年度臺上字第4558號判決可參。然販賣海洛因
    為重罪，警方往往採取誘捕（俗稱「釣魚」）之偵查技巧蒐
    集犯罪證據，倘行為人原已具有犯罪故意並已實施犯罪行為
    ，亦即其犯意之萌生，並非因司法警察之引誘教唆而起，自
    與前述陷害教唆之情形不同（最高法院93年度臺上字第606
    號判決參照）。本件以電話表示購買毒品之甲○○，雖是為
    配合警方之要求，以購買海洛因為餌欲誘出販毒者，但由前
    揭認定之事證觀之，丁○○接獲甲○○來電後即允諾，並指
    示被告送交毒品及收取價金，參以證人甲○○前已曾向證人
    丁○○購買毒品約2 、3 次，顯見甲○○向丁○○購買海洛
    因之途徑已使雙方取得信賴，是丁○○出售海洛因之犯意原
    即存在，不因購買者為甲○○或其他人而有異，其本件犯意
    顯非因警員之引誘教唆而起，與陷害教唆無涉，故本件警方
    辦案方式符合憲法上比例原則，並不違法。
  (五)共犯即證人丁○○確係基於營利之意圖而為本件交易：
    本件雖因丁○○否認有指示被告收取1,000 元，致無法詳細
    查悉其實際利得與價差，惟按販賣第一級毒品海洛因係違法
    行為，非可公然為之，亦無公定之價格，不論任何包裝，均
    可任意分裝增減分量，而每次買賣之價量，亦可能隨時依雙
    方間之關係深淺、資力、需求量及對行情之認知、來源是否
    充裕、查緝是否嚴緊，購買者被查獲時供述購買對象之可能
    性風險之評估等，因而異其標準，並機動調整，非可一概而
    論，販賣之利得除經坦承犯行或價量俱臻明確外，委難察得
    實情，販賣之人從價差或量差中牟利方式雖異，其意圖營利
    之非法販賣行為則一，是除非別有事證，足認係按同一價量
    委買、轉售或無償贈與，確未牟利外，尚難執此遽認非法販
    賣之證據有所未足，致使知過坦承者難辭重典，飾辭否認者
    反得僥倖，而失情理之平。再參酌第一級毒品海洛因物稀價
    昂，且第一級毒品海洛因之交易為政府懸為嚴予取締之犯罪
    ，以本件而論，丁○○與甲○○並無深交亦非至親，茍無利
    得，豈有甘冒重典，而以原價買賣第一級毒品海洛因之理，
    足見丁○○確有營利之意圖，至為灼然，
二、按凡以自己犯罪之意思而參與犯罪，不論其所參與者，是否
　  犯罪構成要件之行為，皆為刑法第28條所規定之正犯，固不
    待言，即以幫助他人犯罪之意思而參與犯罪，其所參與者，
    苟係犯罪構成要件之行為，亦為共同正犯，必以幫助他人犯
    罪之意思而參與犯罪，其所參與者又為犯罪構成要件以外之
    行為，始為刑法第30條第1 項所規定之從犯。又刑法上所謂
    販賣行為，係指以營利為目的，有償轉讓，將商品購入或賣
    出，有一於此，犯罪即為完成，故交付商品與收取價金，均
    屬販賣犯罪之構成要件行為，縱以幫助他人營利犯罪之意思
    ，而有參與交付買賣標的物、收取貨款之販賣要件行為，自
    應論以共同正犯而非從犯（最高法院84年度臺上字第5647
    號判決亦同此意旨）。是被告乙○○雖係基於幫助之意思，
    為丁○○交付毒品予甲○○，並向甲○○收取價金，但交付
    毒品始足以完成販賣之行為，該交付毒品、收取價金自屬販
    賣毒品構成要件之行為。又按販賣毒品罪，雖不以販入之後
    復行賣出為要件，祇要以販賣營利為目的，將毒品販入或賣
    出，有一於此，其犯罪即為完成。但在販入後連續賣出之場
    合，其第二次以後之賣出行為，倘係購買者為協助警察辦案
    佯稱購買，而將販賣者誘出以求人贓俱獲，因其無實際買受
    之真意，且在警察監視之下伺機逮捕，事實上亦不能真正完
    成買賣，則該次行為，僅能論以販賣未遂（參看最高法院90
    年度臺上字第7030號判決意旨）。是被告本件犯行，係甲○○打電話向丁○○購買第一級毒品海洛因，再由被告送貨，
    然因甲○○配合警方，故被告乃於交易後即遭警方追捕查獲
    ，是甲○○此次交易，本無實際購買毒品之真意，而偽向丁○○佯稱欲行購買，致丁○○信以為真，而委請被告攜帶毒
    品前往約定地點以進行交易，丁○○不但確有販賣之故意，
    且亦已著手實施販賣之行為，惟因此次交易甲○○旨在協助
    警方，以求人贓俱獲，本即缺乏買受之意思，故即令被告已
    代丁○○抵達約定地點並將扣案毒品交付予甲○○且向甲○○收取價金，然因警察原已事先埋伏在側，準備伺機逮捕，
    其亦難以真正完成毒品之買賣行為，故應僅足成立販賣第一
    級毒品未遂罪。是核被告所為，係犯毒品危害防制條例第4
    條第6 項、第1 項之販賣第一級毒品未遂罪。公訴人認係犯
    同條第1 項既遂罪，尚有未洽，允宜指明。被告雖係受丁○○委託將毒品送交予甲○○，並向甲○○收取販賣毒品款項
    ，惟如前所述，其所參與者，顯係構成要件之行為，自應與
    丁○○論以共同正犯，至辯護人辯稱：被告僅構成幫助販賣
    毒品云云，顯非可採。被告為販賣而持有第一級毒品之低度
    行為，已為販賣第一級毒品之高度行為所吸收，不另論罪。
    被告上開犯行，因甲○○欠缺購買真意而未遂，依刑法第26
    條前段規定，減輕其刑。又被告平日即有施用毒品習性，而
    其於本院審理時供承丁○○平日會免費提供伊毒品施用，是
    被告允諾幫丁○○交付毒品、收取價金，並無堪值憫恕之情
    形，辯護人請求依刑法第59條規定酌減其刑，尚非可採。爰
    審酌被告之犯罪動機、手段、犯罪情節尚輕微、所生危害、
    犯後態度，及其素行等一切情狀，量處如主文所示之刑，以
    示懲儆。
三、扣案之第一級毒品海洛因1 包（淨重0.12公克），為查獲毒
    品，不論屬犯人所有與否，應依毒品危害防制條例第18條第
    1 項前段規定宣告沒收銷燬之；另扣案之海洛因外包裝1 個
    （重0.21公克）係共犯丁○○所有，而號碼0000000000 行
    動電話1 支（不含SIM 卡，因行動電話門號SIM 卡，係使用
    者向電信業者申請租用而僅取得其使用權，並非申請使用者
    所有，僅就話機部分沒收，門號卡不得宣告沒收，此有最高
    法院92年度臺上字第6836號判決意旨可資參照）係被告乙○○所有，均供本件販賣第一級毒品所用之物，爰依毒品危害
    防制條例第19條第1 項規定予以宣告沒收。至扣案之1,000
    元紙鈔1 張，係甲○○佯稱購買海洛因所用，且該次交易顯
    不能達到販賣毒品既遂之目的，故該1,000 元自非販毒所得
    ，爰不宣告沒收之。另本件交易時扣案毒品雖另以衛生紙包
    著，惟該衛生紙應係為避免他人從外觀查知而用以掩飾，自
    非屬供本件販賣毒品所用之物，爰亦不宣告沒收。
四、至本件共犯丁○○涉犯共同販賣第一級毒品海洛因之犯行，
    自應由檢察官依權責另行偵辦，一併敘明。
據上論斷，應依刑事訴訟法第299 條第1 項前段，毒品危害防制
條例第4 條第6 項、第1 項、第18條第1 項前段、第19條第1 項
，刑法第11條、第28條、第26條前段，判決如主文。
本案經檢察官陳美華到庭執行職務。
中　　華　　民　　國　　94　　年　　6 　　月　　23　　日
                  刑事第二庭審判長法　官　徐培元
                                  法  官  潘進順
                                  法  官  鄭吉雄
以上正本證明與原本無異。
如不服本判決，得於判決書送達後10日內向本院提出上訴狀（應
附繕本），上訴於臺灣高等法院。
                                  書記官  陳慧玲
中　　華　　民　　國　　94　　年　　6 　　月　　23　　日
附錄法條：
毒品危害防制條例第4條第6 項、第1 項
製造、運輸、販賣第一級毒品者，處死刑或無期徒刑；處無期徒
刑者，得併科新臺幣 1 千萬元以下罰金。
前五項之未遂犯罰之。
